【裁判字號】    95,上訴,28
【裁判日期】    950323
【裁判案由】    毒品危害防制條例
【裁判全文】
臺灣高等法院刑事判決                  95年度上訴字第28號
上  訴  人  臺灣板橋地方法院檢察署檢察官
上  訴  人
即  被  告  甲○○
上列上訴人因毒品危害防制條例案件，不服臺灣板橋地方法院94
年度訴字第1703號，中華民國94年11月25日第一審判決（起訴案
號：臺灣板橋地方法院檢察署94年度核退毒偵字第1475號），提
起上訴，本院判決如下：
    主  文
原判決關於施用第一級毒品部分撤銷。
甲○○連續施用第一級毒品，累犯，處有期徒刑壹年；扣案如附
所示編號1所示之海洛因沒收銷燬之；如附表編號1所示之塑膠袋
玖個及如附表編號3、4 、5、6、8所示之物均沒收之。
其他上訴駁回。
第二項所處之刑與上訴駁回部分所處之刑，應執行有期徒刑壹年
陸月，扣案如附表編號1所示之海洛因及如附表編號2所示之物均
沒收銷燬之；如附表編號1所示之塑膠袋玖個及如附表編號 3、4
、5、6、7、8所示之物均沒收之。
    事  實
一、甲○○曾於民國79年、82年、84年、86年間犯有麻醉藥品條
    例罪前科多次，復因施用第2 級毒品案件，經臺灣板橋地方
    法裁定送勒戒處所觀察、勒戒後，認無繼續施用毒品之傾向
    ，嗣由臺灣板橋地方法院檢察署檢察官於民國 88年3月29日
    為不起訴處分確定；又因施用第2 級毒品安非他命案件，經
    臺灣板橋地方法裁定送勒戒處所觀察、勒戒後，認有繼續施
    用毒品之傾向，由同署檢察官聲請簡易判決處刑，經臺灣板
    橋地方法院判處有期徒刑6月，而於89年2月29日判決確定，
    並於90年9月23日執行完畢出監；復於89年間因施用第2級毒
    品案件，經同署檢察官聲請簡易判決處刑，經臺灣板橋地方
    法院判處有期徒刑7月，嗣於 90年10月19日判決確定；又其
    另於91年間因施用第1級毒品與第2級毒品等案件，經臺灣板
    橋地方法院各判處有期徒刑10月與8 月，經定執行刑為有期
    徒刑1年4月，並於91年7月4日判決確定；並經本院以91年度
    毒聲字第783號裁定令入戒治處所施以強制戒治年，於91 年
    12月27日因停止戒治而釋放出所；嗣上開確定所處有期徒刑
    7月與1年4月接續執行，而於93年4月12日縮短刑期假釋出監
    ；惟甲○○於又因施用第2 級毒品安非他命案件，經臺灣板
    橋地方法院於93年9月30日判處有期徒刑6月，未再上訴，而
    於同（93）年10月25日判決確定（嗣後自 94年3月25日入監
    ，正執行中）；詎其竟不知悔改，另行基於施用第2 級毒品
    安非他命之概括犯意，自前案第一審宣示判決（即93年9 月
    30日宣判，未再上訴）後之93年10月1日起至94年3月24日止
    ，連續多次在臺北縣中和市○○路381號2樓租屋處與三重市
    ○○○路149號12樓等地（起訴書漏載三重市○○○路149號
    12樓地址，應予補正），先將第2 級毒品安非他命放置於玻
    璃球燒烤施用之方式，每隔3天施用第2級毒品安非他命3、4
    次。
二、甲○○另基於施用第1級毒品海洛因之概括犯意，自93年6、
    7月間起至94年3月24日止，在上開台北縣中和市○○路 381
    號2樓租屋處與三重市○○○路149號12樓等地（起訴書漏載
    三重市○○○路149號12 樓地址，應予補正），連續多次以
    香煙點燃第1級毒品海洛因施用之方式施用第1級毒品海洛因
    ，每隔3天施用第1級毒品海洛因3、4次。
三、嗣於 94年3月24日17時25分許，在臺北縣三重市○○○路14
    9號12樓為警查獲，並扣得甲○○所有如附表編號1至8 所示
    之物。
四、案經基隆市警察局移送臺灣板橋地方法院檢察署檢察官偵查
    起訴。
    理  由
一、被告甲○○於上開事實欄一、二所述時地分別連續施用第 2
    級毒品安非他命多次與連續施用第1 級毒品海洛因多次各等
    情，業據其於偵查中與本院審理時供承不諱；又被告甲○○
    於上開時地經警查獲後採尿檢驗結果，分別有安非他命陽性
    反應與嗎啡陽性反應各等情，此有台灣尖端先進生技醫藥股
    份有限公司濫用藥物（尿液）檢驗報告1 紙在卷足憑（94年
    度核退毒偵字第1475號偵查卷第2 頁）。又被告甲○○於上
    開事實欄三所述時地經警扣得如附表編號1所示之白粉9包與
    編號2所示之3小包與1 小包結晶體固狀物經分別送請鑑定結
    果，該附表編號1所示之白粉9 包均含有第1級毒品海洛因成
    分，合計淨重7點05公克（空包裝即塑膠袋9個總重2點63 公
    克）；該附表編號2所示之3小包與1 小包結晶體均含有甲基
    安非他命成分，含塑膠袋毛重各為2點536公克與0點628公克
    各等情，此有法務部調查局鑑定通知書1 紙與基隆市警察局
    函附行政院衛生署管制藥品管理局檢驗成績書（如檢驗成績
    書檢體編號Ｂ、Ｃ所示）及94年度保管字第2724號扣押物品
    清單（均影本）各1紙在卷可稽（同上核退毒偵字第1475 號
    偵查卷第6頁；第3、4頁、第7頁）；此外，並有被告經警扣
    得如附表編號1至8所示之扣押物品目錄表2紙及在卷可證（
    94年毒偵字第1900號偵查卷第20頁、第25頁）及經警扣得被
    告甲○○所有如附表編號1所示之空包裝即塑膠袋9 個總重2
    點63公及如附表編號3至8所示供施用第1級毒品海洛因、第2
    級毒品安非他命及預備供施用第1級毒品海洛因、第2級毒品
    安非他命所用之物等各在卷足憑。本件事證明確，被告連續
    施用第1級毒品海洛因、第2級毒品安非他命等犯行均應堪認
    定。
二、查海洛因與安非他命分別屬於毒品危害防制條例第2條第2項
    第1款、第2款所列之第1級毒品、第2級毒品；核被告甲○○
    所為，係犯毒品危害防制條例第10條第2 項之施用第二級毒
    品罪與第一級毒品罪；被告持有上開第二級毒品安非他命罪
    與第一級毒品海洛因罪之低度行為，各為施用第二級毒品安
    非他命與施用第一級毒品海洛因之高度行為所吸收，均不另
    論罪；被告先後多次施用第二級毒品安非他命與施用第一級
    毒品海洛因等犯行，均時間緊接，犯罪構成要件相同，顯係
    各基於概括之犯意反覆為之，均應各依連續犯之規定各以一
    罪論並加重其刑。起訴書雖記載被告自 93年9月30日後之某
    日起施用第一級毒品海洛因，惟於原審審理時，檢察官已更
    正被告甲○○係自93年6、7月間起連續施用第一級毒品海洛
    因犯行至94年3月24日為止（原審卷第59 頁）。並經被告於
    檢察官偵查時供明在卷（94年毒偵字第1900號偵查卷第36頁
    、第38頁），於原審審理時被告亦表示無意見等語（原審卷
    第59頁），故被告自93年6、7月間起至 93年9月30日連續施
    用第一級毒品海洛因事實部分，本院自得併予審理。又被告
    除於上揭臺北縣中和市○○路381號2樓租屋處施用毒品安非
    他命與海洛因外，並於上開經警查獲處即三重市○○○路14
    9號12 樓施用毒品安非他命與海洛因等情，業據被告甲○○
    於檢察官偵查時供明在卷（同上第1900號偵查卷第38頁），
    併予敘明。被告所犯上開連續施用第二級毒品安非他命罪與
    連續施用第一級毒品海洛因罪，因犯意個別，犯罪構成要件
    不同，應依數罪併合處罰。查被告有如事實欄所述之犯罪科
    刑執行情形（於 90年9月23日執行完畢出監），此有本院被
    告全國前案紀錄表1 紙在卷可稽，其於有期徒刑執行完畢後
    ，5年內再犯本件有期徒刑之本罪，應依刑法第47 條累犯之
    規定加重其刑。
三、原審就被告所犯施用第二級毒品部分，認事證明確，爰引毒
    品危害防制條第10條第2項、第18條第1項前段；刑法第11條
    前段、第56條、第47條、第38條第1項第2款之規定，並審酌
    被告有如事實欄所載之多次毒品犯罪執行前科，其於上開有
    期徒刑執行完畢後及其後另犯毒品罪經判刑確定執行嗣經假
    釋後，於假釋期間再犯本罪施用第二級毒品安非他命，與施
    用第二級毒品安非他命之施用時間達6 月期間，被告於犯後
    已坦承犯行，態度良好，已有悔意等一切情狀，量處有期徒
    刑8 月；並說明扣案如附表編號2 所示之物均沒收銷燬之；
    如附表編號7、8所示之物，係被告所有供犯罪所用之物，均
    沒收之。原審此部分認事用法，並無不合，量刑亦屬妥適，
    被告提起上訴，認量刑過重，檢察官提起上訴，稱被告濫行
    上訴等語，上訴均無理由，應予駁回。
四、原審就被告所犯施用第一級毒品部分，認被告罪證明確，予
    以論罪科刑，固非無見，惟查關於施用第一級毒品部分，扣
    案如附表編號1 所示之海洛因九包，經送驗後，淨重七點零
    五公克；空包裝總重二點六三公克，既係經分離檢驗並秤出
    重量，足見係可析離，原判決認係無法析離，而連塑膠袋九
    個均依毒品危害防制條例第18 條第1項前段規定宣告沒收銷
    燬之，容有未當。被告提起上訴，認原審量刑過重云云，檢
    察官提起上訴，稱被告濫行上訴，固均無理由，惟因原判決
    關於施用第一級毒品部分既有可議，自應由本院將此部分及
    定執行刑部分撤銷改判，並審酌被告有如事實欄所載之多次
    毒品犯罪執行前科，除於 90年9月23日所犯毒品罪經執行完
    畢出監後；復因再犯毒品罪經原審分別判處有期徒刑7月及1
    年4 月確定；並經原審號裁定令入戒治處所施以強制戒治年
    ，於91年12月27日因停止戒治而釋放出所；且上開有期徒刑
    7月與1年4月嗣經執行後亦於93年4月12日縮短刑期假釋出監
    各等情，有被告全國前案紀錄表1 紙在卷足憑；其於上開有
    期徒刑執行完畢後及其後另犯毒品罪經判刑確定執行嗣經假
    釋後，於假釋期間再犯本罪與被告第一級毒品罪之施用時間
    長達10月，被告於犯後已坦承犯行，態度良好，已有悔意等
    一切情狀，就施用第一級毒品部分，量處有期徒刑一年，並
    與上訴駁回部分即施用安非他命部分所處之刑，合併其應執
    行刑為有期徒刑一年六月，以示懲儆。
五、
1、沒收銷燬部分：
（1）、 如附表編號1 所示之海洛因玖包（合計淨重柒點零伍公
        克，係第一級毒品，應依毒品危害防制條例第18 條第1
        項前段規定，宣告沒收銷燬之。
（2）、 如附表編號2 所示之安非他命參小包（含塑膠袋總毛重
        貳點伍參陸公克；該塑膠袋3 個與安非他命無法析離）
        ）及壹小包（含塑膠袋毛重零點陸貳捌公克；該塑膠袋
        1 個與安非他命無法析離）（起訴書漏載該壹小包毛重
        零點陸貳捌公克）均係第2 級毒品，應依毒品危害防制
        條例第18條第1項前段規定，均宣告沒收銷燬之。
2、沒收部分：
（1）、如附表編號1所示之塑膠袋9 個重貳點陸參公克、如附表
       編號3所示之電子磅秤1個，係被告甲○○所有秤第1級毒
       品海洛因以供如事實二所述施用第1級毒品海洛因所用之
       物。
（2）、如附表編號4所示塑膠分裝袋共3包（型號為0號與3號 ）
       ，係被告甲○○所有供裝第1級毒品海洛因，以預備供如
       事實二所述施用第1級毒品海洛因所用之物。
（3）、如附表編號5所示杓子2 支，係被告甲○○所有供如事實
       欄第二段所述，施用第1級毒品海洛因所用之物。
（4）、如附表編號6所示之注射針筒1 支係被告甲○○所有預備
       供如事實二所述施用注射第1級毒品海洛因所用之物。
（5）、如附表編號7所示之吸食器1 組，係被告甲○○所有供如
       事實一所述施用第2級毒品安非他命所用之物。
（6）、如附表編號8 所示塑膠鏟（吸管）2支，均是被告甲○○
       所有供如事實一所述施用第2級毒品安非他命所用之物與
       供如事實二所述施用第1級毒品海洛因所用之物。
（7）、上述（1）至（4）及（6）所述之物品，均係被告甲○○
       所有供施用第1級毒品海洛因所用之物或預備供施用第 1
       級毒品海洛因所用之物；上開（5）及（6 ）所述之物品
       ，均係被告甲○○所有供施用第2級毒品安非他命所用之
       物，業據被告於原審審理時供明在卷，均應依刑法第 38
       條第1項第2款宣告沒收之。
六、據上論斷，應依刑事訴訟法第369條第1項前段、第364 條、
    第368條、第299條第1項前段，毒品危害防制條第10條第1項
    、第18條第1項前段；刑法第11條前段、第56條、第47 條、
    第51條第5款、第38條第1項第2款、第3款，判決如主文。
本案經檢察官劉靜婉到庭執行職務。
中    華    民    國    95    年    3     月    23    日
                  刑事第七庭    審判長法  官  陳正雄
                                      法  官  許宗和
                                      法  官  許錦印
以上正本證明與原本無異。
施用第一級毒品部分如不服本判決，應於收受送達後十日內向本
院提出上訴書狀，其未敘述上訴之理由者並得於提起上訴後十日
內向本院補提理由書（均須按他造當事人之人數附繕本）。
其餘不得上訴。
                                      書記官  楊妙恩
中    華    民    國    95    年    3     月    28    日
附錄本案論罪科刑法條全文
毒品危害防制條例第10條：
施用第1級毒品者，處6月以上5年以下有期徒刑。
施用第2級毒品者，處3年以下有期徒刑。
附表：
1、甲○○所有供施用第1級毒品之海洛因玖包（合計淨重柒點零
   伍公克；空包裝總重貳點陸參公克；該塑膠袋9個與海洛因已
   分離檢驗）。
2、甲○○所有供施用第2級毒品之安非他命參小包（含塑膠袋總
   毛重貳點伍參陸公克；該塑膠袋3個與安非他命無法析離）；
   及壹小包（含塑膠袋毛重零點陸貳捌公克；該塑膠袋1個與安
   非他命無法析離）（起訴書漏載該壹小包毛重零點陸貳捌 公
   克）。
3、甲○○所有秤第1級毒品海洛因以供施用第1 級毒品海洛因所
   用之電子磅秤壹個。
4、甲○○所有供裝第1級毒品海洛因，以預備供施用第1 級毒品
   海洛因所用之塑膠分裝袋共參包（型號為0號與3號）。
5、甲○○所有供施用第1 級毒品海洛因所用之杓子貳支。
6、甲○○所有預備供施用注射第1級毒品海洛因所用之注射針筒
   壹支。
7、甲○○所有供施用第2 級毒品安非他命所用之吸食器壹組。
8、甲○○所有供施用第1 級毒品海洛因與第2級毒品安非他命所
   用之塑膠鏟（吸管）貳支。


司法院資訊處製作；財團法人民間司法改革基金會備份。
